臺灣宜蘭地方法院刑事判決　　　　　　　 95年度易字第444號
公　訴　人　臺灣宜蘭地方法院檢察署檢察官
被　　　告　乙○○
　　　　　　　　　　樓
上列被告因毒品危害防制條例案件，經檢察官提起公訴（95年度
偵字第3641號），本院判決如下：
    主  文
乙○○共同持有第一級毒品，處有期徒刑肆月，如易科罰金，以
新台幣壹仟元折算壹日，扣案之第一級毒品海洛因貳包（合計淨
重貳點貳陸公克、空包裝總重零點伍貳公克），及第二級毒品安
非他命貳包（驗後合計淨重壹點玖玖柒公克）均沒收銷燬之。
    事  實
一、緣李佩瑜於民國95年5月間某日時，在宜蘭縣蘇澳鎮○○路
    26號處所，交付甲○○第一級毒品海洛因（下稱海洛因）2
    包（合計淨重2.26公克，空包裝總重0.52公克）、第二級毒
    品安非他命（下稱安非他命）2包（查獲合計淨重1.978公克
    、驗後合計淨重1.9397公克），詎甲○○、乙○○明知海洛
    因、安非他命分別係毒品危害防制條例所明定之第一、二級
    毒品，竟基於無故持有上開毒品之犯意聯絡，由甲○○取得
    上開毒品後，即將該毒品再交付乙○○保管，而共同持有該
    毒品（甲○○持有毒品部分未據檢察官起訴）。嗣於95年9
    月30日晚間9時30分許，乙○○搭乘由甲○○駕駛之自用小
    客車，在宜蘭縣蘇澳鎮○○路與埤岸路之路口，為警當場查
    獲，並自乙○○之皮包內扣得上開海洛因及安非他命毒品，
    始知悉上情。
二、案經宜蘭縣警察局報請臺灣宜蘭地方法院檢察署檢察官偵查
    起訴。
    理  由
一、訊據被告乙○○於本院審理中固坦承於95年5月間某日時，
    由案外人甲○○在宜蘭縣蘇澳鎮○○路26號處所，交付其上
    開毒品海洛因及安非他命，嗣於95年9月30日晚間9時30分許
    ，因搭乘由甲○○駕駛之自用小客車，為警在宜蘭縣蘇澳鎮
    ○○路與埤岸路之路口查獲，並扣得毒品海洛因及安非他命
    等情不諱，惟矢口否認有持有海洛因及安非他命犯行，並辯
    稱：查扣之毒品係李佩瑜將一黑色皮夾拿給甲○○，甲○○
    再拿給伊，並說交給伊保管，伊不知道黑色皮夾內有毒品云
    云。然查：
  (一)本件查獲扣得之粉狀及結晶狀物品2小包，分別送請法務部
    調查局及憲兵司令部刑事鑑識中心鑑定後，認係毒品海洛因
    及安非他命，有法務部調查局95年11月4日調科壹字第09523
    032150號鑑定書、憲兵司令部刑事鑑識中心96年1月12日安
    鑑字第0960000049號鑑定書各1紙在卷可稽。再本件查獲之
    過程，依證人丙○○○○於本院審理中結證稱：當時他們是
    2人1組執行巡邏勤務，是在95年9月30日下午9時20分左右，
    行經中正路與埤岸路口，看到1輛自小客車從有列管毒品前
    科的民宅出來，覺得很可疑就上前攔車盤查，當時是甲○○
    開的車，被告坐在副駕駛座，另外1位同事要求提出證件，
    當被告打開綠色小皮包，是在拿出證件時，另外1位同事目
    視看到皮包內有毒品夾藏在小皮夾內，所以請被告拿出來，
    被告拿出海洛因及安非他命各2小包，被告拿出來後，毒品
    的包裝是透明塑膠小包，無其他外包裝，與一般查獲毒品的
    包裝沒有不同，所以一看就看出來是毒品，他們便聯絡偵查
    隊員過來，拿檢驗紙做初步之檢驗，驗有毒品反應，便將被
    告帶回派出所等語（參見本院96年3月28日審判筆錄），是
    本件扣案之毒品海洛因、安非他命，於查獲當時均係置於被
    告之皮包內之小皮夾，且毒品之外包裝均為塑膠小塑膠袋等
    情無訛。
  (二)被告辯稱並不知悉甲○○所交付為毒品一節，雖據證人甲○
    ○於本院審理結證稱：案發當時伊與被告是男女朋友，於95
    年5月伊去找姊姊李珮瑜，地點是在蘇澳鎮○○路蔣江平的
    住處，李珮瑜拿一個小黑色皮夾交給伊保管，但裡面放什麼
    伊不知道，之後將皮夾交給被告，由於李珮瑜也沒有說什麼
    時候拿回去，就一直放在被告皮包內，可能是放太久，他們
    也就忘記了，查獲當天是因為買麵包去李珮瑜住處，放下東
    西就要走了，出來的時候，就被臨檢查獲等語（參見本院96
    年3月28日審判筆錄），證人甲○○雖坦承李佩瑜將扣案之
    毒品放入1皮夾內交其保管，其再將皮夾交付被告保管，惟
    亦否認知悉皮夾內有放置毒品，而檢察官多次質之關於李佩
    瑜為何將個人物品之皮夾交付其保管之原因為何，證人甲○
    ○則均答稱不知道云云。則以李佩瑜將皮夾交付甲○○後，
    甲○○隨即交付被告保管等情，甲○○與被告對於他人交付
    之物品竟未確認後即予收受，且關於保管之時間、交還之方
    式亦未確定，加以被告收受皮夾後，均一直將皮夾放入其個
    人皮包內而無另外放置他處，則於平時開啟皮包之際應可目
    睹該皮夾，是證人甲○○所稱因放置太久而忘記顯與常情有
    違。再者，證人甲○○與被告於查獲當時係男女朋友關係，
    關於李佩瑜將毒品先交付甲○○部分，甲○○就是否持有毒
    品犯罪部分，亦有利害關係，是其審理中證稱不知悉李佩瑜
    所交付毒品云云，顯係飾卸之詞，不足採信。綜上所述，本
    件事證明確，被告前開所辯係卸責之詞，不足採信，其與案
    外人甲○○共同持有毒品海洛因、安非他命犯行明確，應依
    法論科。
二、刑法業於94年2月2日修正公布，於95年7月1日施行，惟被告
    持有毒品海洛因、安非他命，其持有之繼續，為行為之繼續
    ，亦即一經持有，罪已成立，但其完結須繼續至持有行為終
    了時為止，本件被告自95年5月間某日時持有海洛因、安非
    他命，然其持有行為繼續至95年9月30日始被查獲，其持有
    行為之終了既在該刑法修正公布施行後，自無行為後法律變
    更可言，核被告前開所為，係犯毒品危害防制條例第11條第
    1項持有第一級毒品罪及同條第2項持有第二級毒品罪。被告
    與案外人甲○○就上開持有海洛因及安非他命之犯行，有犯
    意之聯絡及行為之分擔，皆為共同正犯。被告以一持有行為
    ，同時持有海洛因及安非他命，觸犯構成要件不相同之罪名
    ，為想像競合犯，應從一重之持有第一級毒品罪論處。爰審
    酌被告犯罪之目的、手段，雖於審理中矢口否認犯行，但查
    獲之毒品數量非鉅、惡行尚非重大等一切情狀，量處如主文
    所示之刑，並諭知易科罰金之折算標準，以示懲儆。扣案之
    毒品海洛因2包（合計淨重2.26公克、空包裝總重0.52公克
    ），及安非他命2包（淨重1.9780公克，取樣0.0383公克已
    鑑析用磬，餘淨重1.9397公克），分別為第一級毒品及第二
    級毒品，均應依毒品危害防制條例第18條第1項前段之規定
    沒收銷燬之。
據上論斷，應依刑事訴訟法第299條第1項前段，毒品危害防制條
例第11條第1項、第2項、第18條第1項前段，刑法第11條前段、
第28條、第55條前段、第41條第1項前段，判決如主文。
本案經檢察官吳廣莉到庭執行職務
中　　華　　民　　國　　96　　年　　4 　　月　　13　　日
                  刑事第四庭  審判長法  官  謝佩玲
                              　　　法　官  蘇錦秀
                              　　　法　官  辜漢忠
以上正本證明與原本無異。
如不服本判決應於收受本判決後10日內向本院提出上訴書狀，其
未敘述上訴理由者，並得於提起上訴後10日內向本院補提理由書
狀(均須按他造當事人之人數附繕本)「切勿逕送上級法院」。
                                    書記官  許麗汝
中　　華　　民　　國　　96　　年　　4 　　月　　13　　日
附錄本案論罪科刑法條全文：
毒品危害防制條例第11條第1項、第2項
持有第一級毒品者，處3年以下有期徒刑、拘役或新臺幣5萬元以
下罰金。
持有第二級毒品者，處2年以下有期徒刑、拘役或新臺幣3萬元以
下罰金。
